# 同一控制合并问题

提问人：安钦 时间：2012-02-12 13:38:24
请教个问题，A2007年购买B15%的股权,C购买B45%的股权，A与C是同一控制企业， 2011 年C转让45%B的股权给A，属于同一控制下的合并吧？单户报表A公司的长股确认是以合并日 2011 年B公司的净资产*60%吧，差异调留存收益；这里C公司与A、B公司是不是同一控制有影响吗？ 这样的贴子看了不少都没有找到满意的答案

回答人：chenyiwei
同一控制下的分步合并目前没有明确的规定，前几天本版面上有网友讨论，你可以看下： http://bbs.esnai.com/forum.php?
mod=viewthread&tid=4784934